【裁判字號】    98,易,88
【裁判日期】    980707
【裁判案由】    竊盜等
【裁判全文】
臺灣屏東地方法院刑事判決                98年度易字第88號
公  訴  人  臺灣屏東地方法院檢察署檢察官
被      告  丁○○
                    現在臺灣屏東監獄竹田分監執行中
選任辯護人  吳澄潔律師
被      告  甲○○
上列被告等因竊盜等案件，經檢察官提起公訴（97年度偵字第64
44號、97年度偵字第6710號），本院判決如下：
    主  文
丁○○攜帶兇器竊盜，累犯，處有期徒刑壹年，扣案之Ｓ腰帶壹
條沒收。又攜帶兇器竊盜，累犯，處有期徒刑壹年，扣案之Ｓ腰
帶壹條沒收。應執行有期徒刑壹年捌月，扣案之Ｓ腰帶壹條沒收
。
甲○○故買贓物，累犯，處有期徒刑壹年。
    事  實
一、丁○○前曾於民國93年間因違反毒品危害防制條例案件，經
    臺灣高等法院高雄分院以94年度上訴字第1873號判處有期徒
    刑1 年、10月、1 年，應執行有期徒刑2 年8 月確定；復於
    同年間因竊盜、贓物案件，經臺灣高雄地方法院以93年度易
    字第1731號判處有期徒刑10月、4 月，應執行有期徒刑1 年
    確定，上開各徒刑嗣經臺灣高等法院高雄分院以95年度聲字
    第327 號裁定應執行有期徒刑3 年6 月，自94年7 月19日起
    入監服刑，經減刑後於96年7 月16日執行完畢。甲○○則前
    曾於83年間因違反麻醉藥品管理條例案件，經本院以83年度
    訴字第472 號判處有期徒刑5 年10月、7 月，應執行有期徒
    刑6 年2 月確定，自83年11月24日起入監服刑，迄86年6 月
    7 日因縮短刑期假釋出監；復於86年間因違反麻醉藥品管理
    條例案件，經臺灣高等法院高雄分院以87年度上易字第436
    號判決判處有期徒刑7 月確定；又於87年間因違反麻醉藥品
    管理條例案件，經臺灣高等法院高雄分院以88年度上更一字
    第214 號判決判處有期徒刑5 年確定；再於88年間因偽造文
    書案件，經臺灣高雄地方法院以88年度訴字第2033號判處有
    期徒刑7 月，並經臺灣高等法院高雄分院以91年度上訴字第
    528 號判決駁回上訴而確定，上開假釋因而遭撤銷，並與上
    開有期徒刑7 月、5 年、7 月併執行，於88年9 月15日入監
    服刑，於96年9 月13日執行完畢出監。
二、丁○○猶不知悛悔，竟意圖為自己不法之所有，並基於攜帶
    兇器竊盜之犯意，攜帶其所有客觀上具有危險性，足以危害
    人之生命、身體安全，可供兇器使用之老虎鉗1 支，及S 腰
    帶1 條，於97年1 月15日21時許，至臺灣電力股份有限公司
    （下稱臺電公司）所設位於屏東縣高樹鄉鹽樹村之編號鹽樹
    分9-1R5RA1～A3號電線桿，以S 腰帶為工具攀爬上該電線桿
    ，持兇器老虎鉗剪斷臺電公司所有之22ｍ/ ㎡電纜線1 批（
    重約120 公斤）而竊取之，得手後即將竊得之電纜線載回住
    處附近藏放，以伺機變賣。丁○○另意圖為自己不法之所有
    ，並基於攜帶兇器竊盜之犯意，攜帶上開兇器老虎鉗1 支，
    及S 腰帶1 條，於97年7 月30日凌晨3 時許，至臺電公司所
    設位於屏東縣高樹鄉東振村之編號百畝分27L15L6-1R3 ～R4
    號電線桿，以S 腰帶為工具攀爬上該電線桿，持兇器老虎鉗
    剪斷臺電公司所有之22ｍ/ ㎡電纜線（重約22公斤）、60ｍ
    / ㎡電纜線（重約27公斤）各1 批而竊取之，得手後即將剪
    得之電纜線載回住處附近藏放，丁○○並於97年8 月間將竊
    得60ｍ/ ㎡電纜線以不詳價格出售予真實姓名年籍不詳之成
    年人。
三、丁○○後經友人處得知甲○○願收購電纜線，遂於97年8 月
    間與甲○○聯絡，甲○○明知丁○○所持有之22ｍ/ ㎡電纜
    線1 批（共重約145 公斤）係竊來之贓物，竟仍基於故買贓
    物之犯意，於97年8 月27、28日某時，在屏東縣高樹鄉○○
    村○○路33號之丁○○住處附近，以每公斤新台幣（下同）
    160 元之與市場價格顯不相當之價格，向丁○○故買該批電
    纜線，並將該批電纜線之外皮削去，以伺機變賣。嗣於97年
    9 月18日16時30分許，為警據報經甲○○之同意在屏東縣林
    邊鄉○○路79-1號搜索，起出甲○○所故買之上開電纜線，
    再循甲○○之供述查獲丁○○，並在丁○○之住處扣得其所
    有供竊盜用之S 腰帶1 條，始查知上情。
二、案經屏東縣警察局恆春分局報請臺灣屏東地方法院檢察署檢
    察官偵查起訴。
    理  由
壹、程序方面
一、按被告丁○○雖於偵查中、本院審理時否認其於警詢時就曾
    為本件竊盜犯行之自白之真實性，惟查，被告丁○○之警詢
    筆錄業經其本人簽名於筆錄末頁，並在筆錄騎縫處按捺指印
    ，已足擔保該等筆錄之真實性，且員警對被告丁○○詢問前
    已依刑事訴訟法第94條、第95條之規定，確實為人別訊問，
    告知其依法應有之權利，有其警詢筆錄及光碟附卷可稽，又
    經本院當庭勘驗被告丁○○於警詢時受詢問光碟，結果：(1)
    被告丁○○於該次受詢問時係自行陳述有偷拿臺電公司的電
    纜線、剪電纜線的地方在東振村及鹽樹村、作案工具是S 腰
    帶、偷剪電纜線的時間是7 月30日及1 月15日、以S 腰帶攀
    爬上電線桿、以老虎鉗剪電纜線等語。(2)詢問員警查知詢問
    當日係被告丁○○之生日時曾向被告丁○○表明生日快樂，
    足表詢問員警之善意。(3)被告丁○○雖於受詢問過程中曾表
    明能否說電纜線係撿的、電纜線之重量會不會太多、粗的電
    纜線賣給不知名老人會不會太遠等語，然經詢問員警表示不
    予採信或不會後，被告丁○○即未再據理力爭，並繼續陳述
    。(4)調查筆錄採一問一答製作完成，詢問過程中，於第一段
    錄音時間6 分15秒、7 分14秒、8 分0 秒、8 分43秒、8 分
    52秒、9 分12秒、12分53秒、15分9 秒，第二段錄音時間3
    分34秒、4 分1 秒、4 分58秒有問答後將問答內容打字鍵入
    之聲音，其筆錄為當場打字輸入。(5)詢問員警語氣平穩，發
    問之問題具體特定，被告丁○○回答問題除略顯結巴外，所
    問均有所答，未發現警方有以強暴、脅迫等不正方法詢問被
    告丁○○、亦未發現警方有以電擊棒逼迫被告丁○○簽名捺
    印之情事等情，有本院勘驗筆錄可稽，參以被告丁○○前曾
    有多次違反毒品危害防制條例、竊盜、贓物等案件之前案記
    錄等情，有臺灣高等法院被告前案記錄在卷足憑，其非首次
    犯罪而受警詢問，當知自白之效力，若其真未為本件竊盜犯
    行，自無配合警方陳述而陷己於不利狀況之理，是被告丁○○所舉各點均無足採，難認其於警詢時之自白係出於任何不
    正之方法。
二、次按除法律另有規定外，實施刑事訴訟程序之公務員因違背
    法定程序取得之證據，其有無證據能力之認定，應審酌人權
    保障及公共利益之均衡維護，刑事訴訟法第158 條之4 定有
    明文。又訊問被告，應全程連續錄音；必要時，並應全程連
    續錄影。但有急迫情況且經記明筆錄者，不在此限。筆錄內
    所載之被告陳述與錄音或錄影之內容不符者，除有前項但書
    情形外，其不符之部分，不得作為證據，刑事訴訟法第100
    條之1 第1 項、第2 項定有明文。再檢察官、司法警察（官
    ）未依規定全程連續錄音或錄影所進行之訊（詢）問筆錄，
    亦屬違背法定程式取得之證據，其有無證據能力，仍應由法
    院適用同法第158 條之4 規定，依個案之具體情狀，審酌人
    權保障及公共利益之均衡維護，予以客觀權衡判斷之（最高
    法院96年度台上字第4908號）。查被告丁○○之警詢筆錄係
    分二段錄音而未連續，第二段錄音時間自1 分14秒以下至2
    分54秒為止共計7 個問答，明顯發現警方提問問題與警詢筆
    錄第4 頁倒數第3 行開始至5 頁倒數第5 行為止之問答內容
    高度相符，且有以問代答之情，有錄音光碟及本院勘驗筆錄
    可稽，則被告丁○○警詢筆錄之製作程序與刑事訴訟法第10
    0 條之1 第1 項之規定，尚有未合，其踐行之程式難謂無瑕
    疵，惟本件係因錄音筆沒電始補行第二段之錄音等情，業據
    本院勘驗屬實，被告丁○○亦為相同之陳述，且因係補錄音
    ，則錄音自係在警詢筆錄製作完成後為之，難認員警違反上
    開程序規定係出於不正動機，又本件警詢筆錄內所載之被告
    丁○○之陳述與錄音內容尚無不符之處，亦如上述，是本院
    審酌上開各項而認被告之警詢筆錄仍有證據能力。
三、末按被告以外之人於偵查中向檢察官所為之陳述，除顯有不
    可信之情況外，得為證據，刑事訴訟法第159 條之1 第2 項
    定有明文，證人即同案被告丁○○於偵查中經具結向檢察官
    所為之陳述，對被告甲○○而言雖屬傳聞證據，惟現階段刑
    事訴訟法規定，檢察官代表國家偵查犯罪、實施公訴，依法
    有訊問被告、證人及鑑定人之權，實務運作時，檢察官於偵
    查中向被告以外之人所取得之陳述，原則上均能遵守法律規
    定，不致違法取供，其可信度極高，且被告甲○○並未提出
    有何顯不可信之情形，是證人丁○○於偵查中之證言，自得
    為證據。又證人丁○○、證人即臺電公司職員乙○○、戊○○於司法警察調查時之陳述，其性質對被告丁○○、甲○○
    而言均屬傳聞證據，且查無符合刑事訴訟法第159 條之1 至
    之4 之情形，惟渠等所為之上開陳述，業經本院於審判程序
    時予以提示並告以要旨，且各經檢察官、被告丁○○、甲○○及辯護人表示意見，當事人及辯護人已知上述筆錄乃傳聞
    證據，均未於言詞辯論終結前對該筆錄內容異議，且本院審
    酌該陳述作成之情況，未見有何不適當之情形，故渠等所為
    之上開陳述，依刑事訴訟法第159 條之5 之規定，得為證據
    。再卷附之配電線路失竊現場調查報告表，雖係被告以外之
    人於審判外所為之書面陳述，屬於傳聞證據，然檢察官、辯
    護人、被告丁○○、甲○○均同意作為證據，且本院審酌該
    書面陳述作成之情況，未見有何不適當之情形，故依刑事訴
    訟法第159 條之5 第1 項之規定，得為證據。
貳、實體方面
一、訊據被告丁○○固坦承將臺電公司之電纜線賣予甲○○之事
    實，惟於偵查中、本院審理時均矢口否認有何竊盜之犯行，
    辯稱：伊所賣之電纜線係伊撿來的，伊沒有偷剪電纜線云云
    。經查：
  (一)上揭竊盜事實，業據被告丁○○於警詢時供承：有竊盜臺電
    公司電纜線、本次筆錄開始前警方帶同伊，由伊指引前往屏
    東縣高樹鄉東振村及鹽樹村，竊剪臺電公司電纜線之地點查
    證拍照，並到伊家取出作案工具S 腰帶1 條，經伊指引至屏
    東縣高樹鄉東振村百畝高分27L15L6-1R3 ～4 及鹽樹村鹽樹
    高分9-1R5RA1～A3等電桿處查證拍照，屏東縣高樹鄉東振村
    百畝高分27L15L6-1R3 ～4 及鹽樹村鹽樹高分9-1R5RA1～A3
    等2 處之電桿是伊竊剪臺電公司電纜線的地點，伊於97年7
    月30日凌晨3 至4 點許竊剪屏東縣高樹鄉東振村百畝高分27
    L15L6-1R3 ～4 之電桿上的電纜線，竊剪約49公斤的電纜線
    ，伊於97年1 月約15日晚上9 點多竊剪屏東縣高樹鄉鹽樹村
    鹽樹高分9-1R5RA1～A3之電桿上的電纜線，竊剪約120 公斤
    的電纜線，屏東縣高樹鄉東振村百畝高分27L15L6-1R3 ～4
    之電桿電纜線規格是細的還有粗的，屏東縣高樹鄉鹽樹村鹽
    樹高分9-1R5RA1～A3之電桿電纜線規格是細的，伊用S 腰帶
    繫在身體與電桿，然後手腳攀附在電桿人往上推，再持老虎
    鉗夾住電纜線轉動到電纜線斷掉等語（見被告丁○○之警詢
    筆錄），核與證人即臺電公司職員戊○○、乙○○、丙○○
    、己○○分別於警詢時、本院審理時結證稱臺電公司之電纜
    線遭竊及查獲之情相符，並有S 腰帶1 條扣案可稽，復經警
    在同案被告甲○○處起出被告丁○○所出售之22ｍ/ ㎡電纜
    線1 批（共重約145 公斤）等情，有扣押物品清單及贓物認
    領保管單在卷足憑，且被告丁○○於警詢時之自白係出於自
    由意志，已如上述，堪認被告丁○○於警詢時之自白與事實
    相符。
  (二)至辯護意旨雖認被告丁○○於警詢時自白行竊時間與配電線
    路失竊現場調查報告表所載之失竊時間不符、被告丁○○未
    將60ｍ/ ㎡電纜線售予甲○○、證人己○○證稱無法以S 腰
    帶攀爬上電線桿等，而認被告丁○○於警詢時之自白與事實
    不符云云，惟卷附之電線路失竊現場調查報告表上載係「發
    現」失竊時間，非指實際失竊時間，是該2 調查報告表上未
    載有任何竊案發生時間，難認被告丁○○自白犯罪時間與該
    2 調查報告表有何不一致之處。又被告丁○○售予甲○○之
    22ｍ/ ㎡電纜線共重145 公斤等情，業據被告丁○○、甲○○供明在卷，核與經警在甲○○處起獲之22ｍ/ ㎡電纜線之
    總重相符，並與本件上開屏東縣高樹鄉鹽樹村及東振村遭竊
    之22ｍ/ ㎡電纜線總重相合，顯見被告丁○○確曾至上開2
    處電線桿竊取為警起獲之22ｍ/ ㎡電纜線，其就竊取之60ｍ
    / ㎡電纜線之去向縱未吐實，亦無妨其為本件竊盜犯行。再
    被告丁○○曾於97年2 月16日以「繩索」攀爬上電線桿而竊
    取電纜線，該次犯行業據本院以97年度易字第268 號判決判
    處有期徒刑8 月確定等情，有該判決附卷可稽（見本院卷第
    93頁），足認被告丁○○自有能力僅憑S 腰帶即可攀爬上電
    線桿，證人己○○所證係其個人經驗及能力之欠缺，尚難以
    此認定被告丁○○無此能力。是被告丁○○所辯均係卸責之
    詞，不足採信，事證明確，被告丁○○所為竊盜犯行洵堪認
    定。
二、訊據被告甲○○固坦承向丁○○收購為警起獲之電纜線之事
    實，惟矢口否認有何故買贓物之犯行，辯稱：伊不知道買到
    的是臺電公司之電纜線云云。經查，被告甲○○上揭自白核
    與證人即同案被告丁○○所述之情相符，並有贓物認領保管
    單附卷可稽，是被告甲○○之自白與事實相符，足認被告甲○○確曾向丁○○購買電纜線，又被告甲○○所購買之電纜
    線係臺電公司所有遭丁○○竊取等情，已如上述，堪認係屬
    贓物無訛。至被告甲○○雖以前詞置辯，惟證人丁○○於本
    院審理時證稱：知道要（把電纜線）賣給甲○○是朋友介紹
    ，伊與朋友聊天的時候，伊朋友提到電線的事情，伊說伊有
    電線但是不敢賣，朋友就介紹甲○○，伊朋友給伊甲○○的
    電話，伊就打電話給甲○○，但是甲○○沒有回電，之後8
    月時甲○○打電話給伊，甲○○問伊是何人，伊說伊是山地
    門阿忠的朋友，甲○○問伊有何事情，伊問甲○○是否有收
    購電線，甲○○本來說他沒有收購電線，伊說電線是伊撿到
    ，不是偷的，伊有告訴甲○○電線數量很多，甲○○就問伊
    在何處，伊說住在高樹，甲○○就和伊約時間要收購電線，
    收購是當天早上8 、9 點打電話給伊，甲○○以1 公斤160
    元向伊收購，甲○○有帶秤重的工具，並以他所秤的重量向
    伊收購，在檢察官及法官面前所述均實在，伊有跟甲○○講
    這是臺電電線，伊很清楚的告訴甲○○等語，核與其於警詢
    時證稱：甲○○知道賣的是臺電公司電纜線、甲○○知道電
    纜線是伊竊剪來的等語；及於偵查中所證：被告甲○○知道
    所收購係臺電公司電纜線等語相符，且被告甲○○向丁○○
    收購之電纜線均未削去外皮，其外觀上印有TPC 之臺電公司
    名稱簡寫，數量並高達145 公斤，顯非一般家庭所用之電纜
    線，是證人丁○○所證應可採信，參以被告甲○○向丁○○
    收購電纜線時並未據實填寫登記簿，其應係刻意逃避追查為
    之，顯見被告甲○○買受本件電纜線時主觀上已知該電纜線
    係屬丁○○竊自臺電公司之贓物，被告甲○○所辯係卸責之
    詞，不足採信，事證明確，被告甲○○所為故買贓物犯行亦
    堪認定。
三、按刑法第321 條第1 項第3 款之攜帶兇器竊盜罪，係以行為
    人攜帶兇器竊盜為其加重條件，所謂兇器，其種類並無限制
    ，凡客觀上足對人之生命、身體構成威脅，具有危險性之兇
    器均屬之，被告丁○○為本件竊盜犯行時攜帶之老虎鉗1 支
    ，應為金屬製品，質地堅硬、銳利之物，始可剪斷電纜線，
    自足以對人之生命、身體造成威脅，可認定為兇器。是核被
    告丁○○所為，係犯刑法第321 條第1 項第3 款之攜帶兇器
    竊盜罪，被告丁○○竊取臺電公司之電纜線，亦該當於電業
    法第105 條之罪，應依刑法處斷，併此敘明。核被告甲○○
    所為，係犯刑法第349 條第2 項之故買贓物罪。被告丁○○
    所犯2 罪間，犯意各別，行為互殊，皆可獨立評價，應予分
    論併罰。被告丁○○前曾於93年間因違反毒品危害防制條例
    案件，經臺灣高等法院高雄分院以94年度上訴字第1873號判
    處有期徒刑1 年、10月、1 年，應執行有期徒刑2 年8 月確
    定，復於同年間因竊盜、贓物案件，經臺灣高雄地方法院以
    93年度易字第1731號判處有期徒刑10月、4 月，應執行有期
    徒刑1 年確定，上開各徒刑嗣經臺灣高等法院高雄分院以95
    年度聲字第327 號裁定應執行有期徒刑3 年6 月，自94年7
    月19日起入監服刑，經減刑後於96年7 月16日執行完畢；被
    告甲○○則前曾於83年間因違反麻醉藥品管理條例案件，經
    本院以83年度訴字第472 號判處有期徒刑5 年10月、7 月，
    應執行有期徒刑6 年2 月確定，自83年11月24日起入監服刑
    ，迄86年6 月7 日因縮短刑期假釋出監，復於86年間因違反
    麻醉藥品管理條例案件，經臺灣高等法院高雄分院以87年度
    上易字第436 號判決判處有期徒刑7 月確定，又於87年間因
    違反麻醉藥品管理條例案件，經臺灣高等法院高雄分院以88
    年度上更一字第214 號判決判處有期徒刑5 年確定，再於88
    年間因偽造文書案件，經臺灣高雄地方法院以88年度訴字第
    2033號判處有期徒刑7 月，並經臺灣高等法院高雄分院以91
    年度上訴字第528 號判決駁回上訴而確定，上開假釋因而遭
    撤銷，並與上開有期徒刑7 月、5 年、7 月併執行，於88年
    9 月15日入監服刑，於96年9 月13日執行完畢出監等情，有
    臺灣高等法院被告前案紀錄表2 份在卷可稽，渠等於受徒刑
    之執行完畢，5 年以內故意再犯本件有期徒刑以上之罪，均
    為累犯，均應依刑法第47條第1 項之規定加重其刑。爰審酌
    被告丁○○不思正途營生，竟貪圖小利而為本件竊盜犯行，
    被告甲○○則不尊重他人財產權利，竟故買贓物使用，造成
    原所有權人追贓困難，復考量渠等犯罪目的、手段、犯罪所
    生危害，犯後均空言狡飾態度不佳等一切情狀，分別量處如
    主文所示之刑，並就被告丁○○定其應執行之刑，以資懲儆
    。扣案之S 腰帶1 條係被告丁○○所有，供其犯罪所用之物
    ，業據其供明在卷，應依刑法第38條第1 項第2 款宣告沒收
    ；至被告丁○○為本件犯行所用之老虎鉗非屬違禁物，亦未
    扣案，為免將來執行困難，爰不予宣告沒收，此外，自被告
    甲○○處扣得之物雖係其所有，惟均非供其為本件故買贓物
    犯行所用之物，亦非屬違禁物，爰亦不予宣告沒收。
據上論斷，應依刑事訴訟法第299 條第1 項前段，電業法第105
條，刑法第321 條第1 項第3 款、第349 條第2 項、第47條第1
項、第38條第1 項第2 款、第51條第5 款，刑法施行法第1 條之
1，判決如主文。
本案經檢察官廖華君到庭執行職務。
中    華    民    國    98    年    7     月    7     日
                  刑事第五庭    審判長法  官  石家禎
                                      法  官  程士傑
                                      法  官  林家聖
以上正本證明與原本無異。
如不服本判決應於收受判決後10日內向本院提出上訴書狀，並應
敘述具體理由；其未敘述上訴理由者，應於上訴期間屆滿後20日
內向本院補提理由書（均須按他造當事人之人數附繕本）「切勿
逕送上級法院」。
中    華    民    國    98    年    7     月    7     日
                                      書記官  陳蓉柔
附錄本判決論罪科刑法條：
電業法第105 條
竊盜或損壞電桿、電線、變壓器或其他供電設備者，依刑法之規
定從重處斷。
刑法第321 條第1 項第3 款
犯竊盜罪而有左列情形之一者，處6 月以上、5 年以下有期徒刑
：
三  攜帶兇器而犯之者。
刑法第349條第2項
搬運、寄藏、故買贓物或為牙保者，處5 年以下有期徒刑、拘役
或科或併科1 千元以下罰金。


司法院資訊處製作；財團法人民間司法改革基金會備份。
